臺灣臺南地方法院刑事判決
111年度交易字第450號
公  訴  人  臺灣臺南地方檢察署檢察官
被      告  蘇晉昇



上列被告因公共危險案件，經檢察官提起公訴（111年度偵字第6
043號），被告於本院審理中就被訴犯罪事實為有罪之陳述，本
院改行簡式審判程序，判決如下：
    主  文
蘇晉昇犯刑法第一百八十五條之三第一項第一款之不能安全駕駛
動力交通工具罪，處有期徒刑玖月。
    事實及理由
一、本案犯罪事實及證據，除就證據部分補充：「被告蘇晉昇於
    本院審理中所為之自白」外，其餘均引用檢察官聲請簡易判
    決處刑書之記載（如附件）。
二、核被告蘇晉昇所為，係犯刑法第185條之3第1項第1款之不能
    安全駕駛動力交通工具罪。檢察官起訴意旨雖依卷內被告前
    案紀錄，主張被告構成累犯，應依刑法第47條第1項之規定
    加重其刑，然卷內除被告前案紀錄外，並無相關前案確定判
    決、執行指揮書、執行函文、執行完畢（含入監執行或易科
    罰金或易服社會勞動執行完畢、數罪係接續執行或合併執行
    、有無被撤銷假釋情形）文件等相關執行資料，參照最高法
    院110年度台上大字第5660號裁定意旨，尚難認檢察官已就
    被告構成累犯事實具體指出證明方法，是本案尚無從論以累
    犯並加重其刑，併予敘明。
三、審酌被告縱意飲酒後駕駛自用小客車上路，為警查獲時所測
    得之呼氣酒精濃度高達每公升1.17毫克，其漠視自身安危，
    枉顧公眾道路通行之安全，顯已對行車安全致生高度危害；
    雖被告犯後坦承犯行，態度尚可，然被告自107年起，即有
    因酒後駕車公共危險案件經法院判處罪刑之紀錄，本次已屬
    第五次酒後駕車公共危險犯行，有臺灣高等法院被告前案紀
    錄表在卷可憑，是尚無從僅因被告犯後態度尚佳而輕縱；兼
    衡其智識程度、家庭、生活狀況等一切情狀，量處如主文所
    示之刑。
四、據上論斷，應依刑事訴訟法第299條第1項前段、第273條之1
    第1項、第310條之2、第454條第2項，刑法第185條之3第1項
    第1款，刑法施行法第1條之1，判決如主文。
五、如不服本判決應於收受本判後20日內向本院提出上訴書狀，
    並應敘述具體理由。其未敘述上訴理由者，應於上訴期間屆
    滿後20日內向本院補提理由書狀（均須按他造當事人之人數
    附繕本）。
本案經檢察官胡晟榮提起公訴，檢察官呂舒雯到庭執行職務。
中　　華　　民　　國　　111 　年　　5 　　月　　31　　日
　　　　　　　　　刑事第十四庭  法　官　周紹武
以上正本證明與原本無異
  　　　　　　　　　　　　　　　書記官　謝盈敏
中　　華　　民　　國　　111 　年　　5 　　月　　31　　日
附錄本案論罪科刑法條：
中華民國刑法第185條之3
駕駛動力交通工具而有下列情形之一者，處3年以下有期徒刑，
得併科30萬元以下罰金：
一、吐氣所含酒精濃度達每公升零點二五毫克或血液中酒精濃度
    達百分之零點零五以上。
二、有前款以外之其他情事足認服用酒類或其他相類之物，致不
    能安全駕駛。
三、服用毒品、麻醉藥品或其他相類之物，致不能安全駕駛。
因而致人於死者，處3年以上10年以下有期徒刑，得併科2百萬元
以下罰金；致重傷者，處1年以上7年以下有期徒刑，得併科1百
萬元以下罰金。
曾犯本條或陸海空軍刑法第54條之罪，經有罪判決確定或經緩起
訴處分確定，於十年內再犯第1項之罪因而致人於死者，處無期
徒刑或5年以上有期徒刑，得併科3百萬元以下罰金；致重傷者，
處3年以上10年以下有期徒刑，得併科2百萬元以下罰金。

附件：
臺灣臺南地方檢察署檢察官起訴書
                                     111年度偵字第6043號
　　被　　　告　蘇晉昇　男　25歲（民國00年0月0日生）
　　　　　　　　　　　　住苗栗縣○○鄉○○村○○○0號
　　　　　　　　　　　　居苗栗縣○○鎮○○里000號之6
　　　　　　　　　　　　國民身分證統一編號：Z000000000號
上列被告因公共危險案件，已經偵查終結，認應提起公訴，茲將
犯罪事實及證據並所犯法條分敘如下：
　　　　犯罪事實
一、蘇晉昇自民國111年2月26日晚間7時許起，在苗栗縣後龍鎮
    龍坑某處之友人家中飲用啤酒後，竟未待體內酒精成分完全
    退卻，猶駕駛車號000-0000號自小客車於道路上。嗣於翌（
    27）日凌晨0時27分許，蘇晉昇於行車途中，在臺南市○○區○
    ○○路0段000號前，遇警執行酒駕路檢攔查時，為警聞得渠身
    上帶有酒氣，乃對之以酒精測試器測試，結果測得渠吐氣所
    含酒精濃度為每公升1.17毫克，始悉上情。
二、案經臺南市政府警察局第二分局報告偵辦。
　　　　證據並所犯法條
一、上揭犯罪事實，業據被告蘇晉昇於警詢及偵訊時供認不諱，
    並有酒精濃度呼氣測試結果列印紙、呼氣酒精測試器檢定合
    格證書、查獲照片在卷可稽，被告之自白經核與事實相符，
    是渠犯嫌應堪認定。
二、核被告所為，係犯刑法第185條之3第1項第1款之不能安全駕
    駛動力交通工具罪嫌。又被告前因公共危險案件，經法院判
    處有期徒刑5月確定，於110年1月5日易服社會勞動執行完畢
    乙情，有本署刑案資料查註紀錄表在卷可考，渠受有期徒刑
    執行完畢後5年以內故意再犯本案法定刑為有期徒刑之罪，
    為累犯，請依刑法第47條第1項規定加重其刑。
三、依刑事訴訟法第251條提起公訴。
　　此　致
臺灣臺南地方法院
中　　華　　民　　國　 111　　年　　4 　　月　　7 　　日
                              檢  察  官  胡晟榮
本件證明與原本無異
中　　華　　民　　國　 111　　年　　4 　　月　　11　　日
                              書  記  官  許靜萍 
附錄所犯法條
中華民國刑法第185條之3
駕駛動力交通工具而有下列情形之一者，處 3 年以下有期徒刑
，得併科 30 萬元以下罰金：
一、吐氣所含酒精濃度達每公升零點二五毫克或血液中酒精濃度
    達百分之零點零五以上。
二、有前款以外之其他情事足認服用酒類或其他相類之物，致不
    能安全駕駛。
三、服用毒品、麻醉藥品或其他相類之物，致不能安全駕駛。
因而致人於死者，處 3 年以上 10 年以下有期徒刑，得併科 2
百萬元以下罰金；致重傷者，處 1 年以上 7 年以下有期徒刑，
得併科 1 百萬元以下罰金。
曾犯本條或陸海空軍刑法第 54 條之罪，經有罪判決確定或經緩
起訴處分確定，於十年內再犯第 1 項之罪因而致人於死者，處
無期徒刑或 5 年以上有期徒刑，得併科 3 百萬元以下罰金；致
重傷者，處 3 年以上 10 年以下有期徒刑，得併科 2 百萬元以
下罰金。